---
title: "Prédiction de la satisfaction des employés"
author: "Mehdi BOUDAOUD"
date: "2022-02-14"
output: html_document
---

```{r setup, include=FALSE}
knitr::opts_chunk$set(echo = TRUE)
```

## Mise en contexte

Il s’agit dans ce travail de prédire les clients qui quitteront la compagnie (churn) à partir de trois types de variables explicatives: variables de comportement comme le nombre de minutes utilisé, le type d’équipement; l’interaction avec la compagnie comme les appels au service à la clientèle; et des données démographiques. Les variables et la tâche à accomplir sont typiques de cette industrie. Même si les données pour ce travail ont été recueillies il y a plusieurs années, elles sont représentatives des mandats d’exploitation de données pour la rétention des clients.

```{r cars}
summary(cars)
```

## Including Plots

You can also embed plots, for example:

```{r pressure, echo=FALSE}
plot(pressure)
```

Note that the `echo = FALSE` parameter was added to the code chunk to prevent printing of the R code that generated the plot.
